臺灣新北地方法院刑事判決
111年度審訴字第487號
公  訴  人  臺灣新北地方檢察署檢察官
被      告  黃少寬

                    籍設新北市○○區○○路00號（新北○○○○○○○○）

                    （另案於法務部○○○○○○○○○○○執行）
上列被告因違反藥事法案件，經檢察官提起公訴（111 年度偵字
第9858號），本院判決如下：
    主  文
黃少寬犯轉讓禁藥罪，處有期徒刑叁月。
    事實及理由
壹、查被告黃少寬所犯係死刑、無期徒刑、最輕本刑為3 年以上
    有期徒刑以外之罪，被告於準備程序就被訴事實為有罪之陳
    述，經告知簡式審判程序之旨，並聽取其與檢察官之意見後
    ，本院認無不得或不宜改依簡式審判程序進行之處，爰依刑
    事訴訟法第273 條之1 第1 項、第284 條之1 之規定，裁定
    進行簡式審判程序。
貳、本案犯罪事實、證據及應適用之法條，除下列事項應予補充
    外，餘均引用附件即檢察官起訴書之記載：
一、補充「被告黃少寬於111 年5 月26日本院準備程序及審理時
    之自白（參本院卷附當日各該筆錄）」為證據。
二、證據並所犯法條欄二則應補充「按犯毒品危害防制條例第4
    條至第8 條之罪於偵查及歷次審判中均自白者，減輕其刑，
    毒品危害防制條例第17條第2 項定有明文。另按行為人轉讓
    同屬禁藥之第二級毒品甲基安非他命（未達法定應加重其刑
    之一定數量）予成年人（非孕婦），依重法優於輕法之原則
    ，擇較重之藥事法第83條第1 項轉讓禁藥罪論處，如行為人
    於偵查及歷次審判中均自白，仍應適用毒品危害防制條例第
    17條第2 項規定減輕其刑。（參最高法院109 年度台上大字
    第4243號裁定意旨）。查被告於警詢、偵查及本院審理時，
    皆自白有本件轉讓禁藥即第二級毒品甲基安非他命之犯行，
    應認符合毒品危害防制條例第17條第2 項之規定，就本件犯
    行減輕其刑」。
叁、審酌被告本件轉讓甲基安非他命予證人簡郁展施用之犯行，
    雖未取得對應之代價，然其所為對於他人身心健康具相當程
    度之不良影響，實有不該，惟念被告轉讓上開甲基安非他命
    ，次數及數量非鉅，所生危害尚非巨大，而被告犯後對於所
    為犯行坦承不諱，已見悔意，兼衡被告之素行、教育程度、
    職業、家庭經濟與生活狀況等一切情狀，量處如主文所示之
    刑，以資處罰。又被告所犯轉讓禁藥罪係最重本刑為7
　　年以下有期徒刑之罪，非屬刑法第41條第1 項所定得易科罰
    金之罪，故不諭知易科罰金之折算標準，惟因本院宣告刑為
    有期徒刑3 月，依刑法第41條第3 項規定，得以提供社會勞
    動6 小時折算有期徒刑1 日，易服社會勞動。至可否易服社
    會勞動，要屬執行事項，當俟本案確定後，另由執行檢察官
    依相關規定審酌之，非屬法院裁判之範圍，併予說明。
肆、本判決係依刑事訴訟法第310 條之2 及第454 條所製作之簡
    化判決，依法僅需記載犯罪事實、證據名稱及應適用之法條
    ，並得以簡略方式為之，如認定之犯罪事實、證據及應適用
    之法條，與檢察官起訴書之記載相同者，得引用之，附此敘
    明。
據上論斷，應依刑事訴訟法第273 條之1 第1 項、第299 條第1
項前段、第310 條之2 、第454 條（本件依刑事判決精簡原則，
僅記載程序法條文），判決如主文。
本案經檢察官陳香君偵查起訴，由檢察官陳炎辰到庭執行公訴。
中　　華　　民　　國    111   年 　  6  　月 　 14  　日
                 刑事第二十四庭  法  官　李俊彥   
以上正本證明與原本無異。
如不服本判決，應於判決送達後20日內敘明上訴理由，向本院提
出上訴狀（應附繕本），上訴於臺灣高等法院。其未敘述上訴理
由者，應於上訴期間屆滿後20日內向本院補提理由書「切勿逕送
上級法院」。
                                 書記官  林慈恩
中　　華　　民　　國　  111 　年　   6    月    14    日

附錄本判決論罪之法律條文：
藥事法第83條
明知為偽藥或禁藥，而販賣、供應、調劑、運送、寄藏、牙保、
轉讓或意圖販賣而陳列者，處7 年以下有期徒刑，得併科新臺幣
5 千萬元以下罰金。
犯前項之罪，因而致人於死者，處7 年以上有期徒刑，得併科新
臺幣1 億元以下罰金；致重傷者，處3 年以上12年以下有期徒刑
，得併科新臺幣7 千5 百萬元以下罰金。
因過失犯第1 項之罪者，處2 年以下有期徒刑、拘役或科新臺幣
5 百萬元以下罰金。
第1 項之未遂犯罰之。
--------------------------------------------------------
附件：
臺灣新北地方檢察署檢察官起訴書
                                     111年度偵字第9858號
　　被　　　告　黃少寬　男　38歲（民國00年0月00日生）
　　　　　　　　　　　　籍設新北市○○區○○路00號
　　　　　　　　　　　　（新北○○○○○○○○○○）
　　　　　　　　　　　　居新北市○○區○○街000號3樓
　　　　　　　　　　　　國民身分證統一編號：Z000000000號
上列被告因違反毒品危害防制條例案件，已經偵查終結，認應提
起公訴，茲將犯罪事實及證據並所犯法條分敘如下：
　　　　犯罪事實
一、黃少寬知悉甲基安非他命為毒品危害防制條例第2條第2項第
    2款所稱之第二級毒品，且為藥事法所規範之禁藥，依法不
    得轉讓，竟基於轉讓同屬禁藥之第二級毒品甲基安非他命之
    犯意，於民國110年4月7日某時，在新北市○○區○○路0段00號
    之先前住處，無償轉讓同屬禁藥之第二級毒品甲基安非他命
    1公克與簡郁展施用，嗣經警於110年9月14日下午5時10分許
    ，持搜索票前往新北市○○區○○街000號3樓其現居地搜索而查
    獲。
二、案經新北市政府警察局新店分局報告偵辦。
　　　　證據並所犯法條
一、證據清單及待證事實：
編號 證　　據　　名　　稱 待　　證　　事　　實　 1 被告黃少寬於警詢及偵查中之自白　　　　　 證明被告有轉讓甲基安非他命與證人簡郁展之事實。 2 證人簡郁展於警詢及偵查中之證述 證明簡郁展於110年4月7日有向被告取得1公克第二級毒品甲基安非他命之事實。 3 監視器畫面翻拍照片 證明簡郁展於110年4月7日有前往新北市○○區○○路0段00號被告先前住處之事實。 4 證人簡郁展與被告LINE對話翻拍畫面 證明簡郁展有於110年4月7日聯繫被告取得甲基安非他命之事實。 
二、按安非他命固屬毒品危害防制條例所定之第二級毒品，惟「
    安非他命類」（Amphetamine-like）藥品，前經行政院衛生
    署（現改制為衛生福利部，下稱衛生署）於69年12月8日衛
    署藥字第301124號公告禁止輸入、製造、販賣，而屬於藥事
    法第22條第1款所規定之禁藥，嗣雖經衛生署於79年10月9日
    以衛署藥字第904142號公告列入麻醉藥品管理條例第2條第4
    款所定「化學合成麻醉藥品」管理，惟仍不失其為禁藥之性
    質，不得非法轉讓。而藥事法第83條第1項法定刑為7年以下
    有期徒刑，得併科新臺幣500萬元以下罰金，較毒品危害防
    制條例第8條第2項、第3項法定刑分別6月以上、5年以下有
    期徒刑得併科新臺幣70萬元以下罰金、有期徒刑3年以下，
    得併科新臺幣30萬元以下罰金為重。且藥事法第83條第1項
    係於93年4月21日修正公布，同月23日施行，亦為毒品危害
    防制條例之後法。另毒品之範圍尚包括影響精神物質與其製
    品，而藥事之管理，則非僅止於藥品之管理。毒品未必係經
    公告之禁藥，禁藥亦未必為毒品，因而毒品危害防制條例與
    藥事法二者，並無必然之特別法與普通法關係，故除有轉讓
    之第二級毒品達毒品危害防制條例第8條第6項之一定數量，
    經依法加重後之法定刑較藥事法第83條第1項之法定刑為重
    之情形外，因藥事法第83條第1項為後法，且為重法，應依
    「重法優於輕法」、「後法優於前法」之法理，優先適用藥
    事法處罰。是核被告所為，藥事法第83條第1項轉讓禁藥罪
    嫌。至報告意旨雖認被告上開所為涉犯毒品危害防制法第4
    條第2項販賣第二級毒品罪嫌，惟查，被告向證人簡郁展收
    取價金部分，除證人之證述外，並無LINE對話紀錄或其他相
    關佐證，自無從僅因證人單一指訴，即認被告涉有販賣第二
    級毒品犯行，惟此部分若成立犯罪，核與上開經起訴部分，
    屬同一基本社會事實，為前揭起訴效力所及，爰不另為不起
    訴處分，併此敘明。
三、依刑事訴訟法第251條第1項提起公訴。
　此　致
臺灣新北地方法院
中　　華　　民　　國　 111　　年　　3 　　月　　10　　日
　　　　　　　　　　　　　　　檢　察　官　陳　香　君